# 请教陈版，是否有中审众环研究的书籍？

提问人：gpqg 时间：2021-01-01 16:25:48
陈版，中审众环是否有相关的研究书籍呢？

回答人：chenyiwei
《中审众环研究 2020 》不正式出版纸质书籍，而是采用电子文档方式提供。预计将提供PDF和CHM等格式。谢谢关注！